Config:
  hfst:
    Gen: ../../../src/generator-gt-norm.hfst
    Morph: ../../../src/aANlyser-gt-norm.hfst
  xerox:
    Gen: ../../../src/generator-gt-norm.xfst
    Morph: ../../../src/aANlyser-gt-norm.xfst
    App: lookup

Tests:
  
  Noun - askekinw - ok : # -m inanimate noun, rawhide
     askekin+N+IN+Sg: askekin
     askekin+N+IN+Sg+Px1Sg: nitaskekin
     askekin+N+IN+Sg+Px2Sg: kitaskekin
     askekin+N+IN+Sg+Px1Pl: nitaskekinonân
     askekin+N+IN+Sg+Px12Pl: kitaskekinonaw
     askekin+N+IN+Sg+Px2Pl: kitaskekinowâw
     askekin+N+IN+Sg+Px3Sg: otaskekin
     askekin+N+IN+Sg+Px3Pl: otaskekinowâw
     askekin+N+IN+Sg+Px4Pl: otaskekinoyiw
     
     askekin+N+IN+Pl: askekinwa
     askekin+N+IN+Pl+Px1Sg: nitaskekinwa
     askekin+N+IN+Pl+Px2Sg: kitaskekinwa
     askekin+N+IN+Pl+Px1Pl: nitaskekinonâna
     askekin+N+IN+Pl+Px12Pl: kitaskekinonawa
     askekin+N+IN+Pl+Px2Pl: kitaskekinowâwa
     askekin+N+IN+Pl+Px3Sg: otaskekinwa
     askekin+N+IN+Pl+Px3Pl: otaskekinowâwa
     askekin+N+IN+Pl+Px4Pl: otaskekinoyiwa
     
     askekin+N+IN+Loc: askekinohk
     askekin+N+IN+Px1Sg+Loc: nitaskekinohk
     askekin+N+IN+Px2Sg+Loc: kitaskekinohk
     askekin+N+IN+Px1Pl+Loc: nitaskekinonâhk
     askekin+N+IN+Px12Pl+Loc: kitaskekinonâhk
     askekin+N+IN+Px2Pl+Loc: kitaskekinowâhk
     askekin+N+IN+Px3Sg+Loc: otaskekinohk
     askekin+N+IN+Px3Pl+Loc: otaskekinowâhk
     askekin+N+IN+Px4Pl+Loc: otaskekinoyihk
     
     askekin+N+IN+Der/Dim+N+IN+Sg: [askekinos, askekinosis]
     askekin+N+IN+Der/Dim+N+IN+Pl: [askekinosa, askekinosisa]
     askekin+N+IN+Der/Dim+N+IN+Loc: [askekinosihk, askekinosisihk]
     askekin+N+IN+Der/Dim+N+IN+Sg+Px1Sg: [nicaskekinos, nicaskekinosis]
     askekin+N+IN+Der/Dim+N+IN+Sg+Px2Sg: [kicaskekinos, kicaskekinosis]
     askekin+N+IN+Der/Dim+N+IN+Sg+Px3Sg: [ocaskekinos, ocaskekinosis]
     askekin+N+IN+Der/Dim+N+IN+Sg+Px4Sg: [ocaskekinosiyiw, ocaskekinosisiyiw]
